【裁判字號】    97,易,407
【裁判日期】    970701
【裁判案由】    竊盜
【裁判全文】
臺灣雲林地方法院刑事判決               97年度易字第407號
公  訴  人  臺灣雲林地方法院檢察署檢察官
被      告  丙○○
上列被告因竊盜案件，經檢察官提起公訴（97年度偵字第2037號
），被告於準備程序進行中就被訴事實為有罪之陳述，經本院聽
取當事人意見後，認宜由獨任法官進行簡式審判程序，裁定進行
簡式審判程序，判決如下：
    主  文
丙○○攜帶兇器竊盜，處有期徒刑柒月；又踰越牆垣竊盜，處有
期徒刑柒月，應執行有期徒刑拾月。
    事  實
一、丙○○曾因竊盜案件，經本院以94年度六簡字第176 號判處
    有期徒刑6 月，緩刑3 年確定，現仍在緩刑期間。詎猶不知
    悔改，復分別意圖為自己不法之所有，為下列行為：
    (一)於民國97年3 月25日下午2 時35分許，在雲林縣斗南鎮○
      ○○路122 號前，持客觀上足供兇器使用之鐵製六角扳手
      1 支（未扣案），竊取乙○○所有之車牌號碼7882-NU 號
      自用小客車之車牌兩面，得手後改懸掛在其所有之車牌號
      碼5012-GM 號自用小客車上，藉以規避交通違規取締。
    (二)於97年3 月27日凌晨3 時30分許，攀爬踰越丁○○位在雲
      林縣土庫鎮溪邊里下庄27號住處之牆垣（無故侵入他人住
      宅之附連圍繞土地部分，未據告訴），繼而徒手竊取丁○
      ○置放在牆邊棚架下之電焊機1 組（價值新臺幣3,000 元
      ），得手後甫搬運至丁○○上開住處後方圍牆門口，即為
      丁○○發現，乃棄置該組電焊機逃逸離去。並於同日上午
      9 時許，將上開竊得之車牌兩面，丟棄在雲林縣虎尾鎮三
      合里三合19西5 分18號電桿旁。嗣丙○○透過丁○○之孫
      蘇文暉向丁○○道歉，丁○○因而報警，而查悉丙○○所
      為上開2次竊盜犯行。
二、案經雲林縣警察局虎尾分局報告臺灣雲林地方法院檢察署檢
    察官偵查後提起公訴。
    理  由
一、本件被告丙○○所犯均為死刑、無期徒刑、最輕本刑3 年以
    上有期徒刑以外之罪，被告於準備程序中就被訴事實為有罪
    之陳述，經法官告知簡式審判程序之旨，並聽取公訴人、被
    告之意見後，合議庭認為適宜，依刑事訴訟法第273 條之1
    第1 項規定，裁定進行簡式審判程序。又刑事訴訟法第159
    條第1 項規定：被告以外之人於審判外之言詞或書面陳述，
    除法律有規定者外，不得作為證據。惟同條第2 項例外規定
    ：法院以簡式審判程序，不適用之。故本件不適用傳聞排除
    法則有關限制證據能力之相關規定。並得依同法第310 條之
    2 之準用同法第454 條之規定製作略式判決書，僅需記載犯
    罪事實、證據名稱及應適用之法條，並得以簡略方式為之。
二、被告丙○○之上開犯罪事實，除有其於警詢、偵訊及本院審
    理時之自白外，尚有下列證據可佐：
    (一)被害人乙○○之證述。
    (二)被害人丁○○之證述。
    (三)證人蘇文暉之證述。
    (四)失車紀錄1 紙。
    (五)車籍查詢-基本資料詳細畫面1紙。
    (六)贓物認領保管單各2 紙。
    (七)蒐證照片12張。
    足認被告之自白均與事實相符，故本件事證明確，被告犯行
    堪以認定，應依法論科。
三、論罪科刑
    按刑法第321 條第1 項第3 款之攜帶兇器竊盜罪，係以行為
    人攜帶兇器竊盜為其加重條件，此所謂兇器，其種類並無限
    制，凡客觀上足以對人之生命、身體、安全構成威脅，具有
    危險性之兇器均屬之，且只須行竊時攜帶此種具有危險性之
    兇器為已足，並不以攜帶之初有行兇之意圖為必要（最高法
    院79年臺上字第5253號判例參照）。本件被告丙○○就犯罪
    事實欄一、(一)所攜帶之鐵製六角扳手1 支雖未扣案，惟既屬
    質地堅硬之鐵金屬製品，若持之攻擊人，客觀上顯足以危害
    他人生命、身體安全，屬具有危險性之兇器無訛。故核被告
    丙○○就犯罪事實欄一、(一)所為，係犯刑法第321 條第1 項
    第3 款之攜帶兇器竊盜。另其就犯罪事實欄一、(二)所為，係
    犯同法第321 條第1 項第2 款之踰越牆垣竊盜罪。其所犯上
    開2 罪間，犯意各別，行為互殊，應分論併罰。爰審酌被告
    犯後坦承，態度良好，且於為犯罪事實欄一、(二)之竊盜犯行
    後主動向被害人道歉，已見悔意，且因此始為警查獲本件所
    為2 次犯行。惟正值青年，不思合法賺取錢財，竟於前次竊
    盜案件之緩刑期間內，即不知警惕，再次以不法手段竊取他
    人財物，及其智識程度、家庭狀況等一切情狀，分別量處如
    主文所示之刑，並定其應執行刑。另被告為犯罪事實欄一、
    (一)犯行所攜帶之六角板手1 支，因未扣案，為免執行沒收困
    難，爰不宣告沒收。
據上論斷，應依刑事訴訟法第273 條之1 第1 項、第284 條之1
、第299 條第1 項前段、第310 條之2 、第454 條，刑法第321
條第1 項第2 款、第3 款、第51條第5 款，判決如主文。
本案經檢察官甲○○到庭執行職務。
中    華    民    國    97    年    7     月    1     日
                  刑事第一庭    法  官  楊昱辰
以上正本證明與原本無異。
如不服本判決，應於判決收受後10日內，向本院提出上訴狀（須
附繕本）。
                                書記官  黃秋萍
中    華    民    國    97    年    7     月    1     日
附錄法條：
中華民國刑法第321條
犯竊盜罪而有左列情形之一者，處六月以上、五年以下有期徒刑：
一、於夜間侵入住宅或有人居住之建築物、船艦或隱匿其內而犯之者。
二、毀越門扇、牆垣或其他安全設備而犯之者。
三、攜帶兇器而犯之者。
四、結夥三人以上而犯之者。
五、乘火災、水災或其他災害之際而犯之者。
六、在車站或埠頭而犯之者。
前項之未遂犯罰之。


司法院資訊處製作；財團法人民間司法改革基金會備份。
